【裁判字號】    97,易,525
【裁判日期】    971027
【裁判案由】    竊盜
【裁判全文】
臺灣屏東地方法院刑事判決               97年度易字第525號
公  訴  人  臺灣屏東地方法院檢察署檢察官
被      告  丙○○
上列被告因竊盜案件，經檢察官提起公訴（97年度偵字第3383號
）及追加起訴，茲判決如下：
    主  文
丙○○踰越門扇竊盜未遂，累犯，處有期徒刑伍月，如易科罰金
，以新臺幣壹仟元折算壹日。
    事  實
一、丙○○前因施用毒品案件，經本院以90年度訴字第801 號判
    處有期徒刑8 月確定，於民國93年4 月30日縮刑期滿執行完
    畢。詎猶不知悔改，意圖為自己不法之所有，本於竊盜之意
    思，於97年5 月20日上午5 時30分許，騎乘車牌號碼H9F —
    962 號機車，至屏東縣內埔鄉○○村○○路877 號已停業之
    鉅明股份有限公司，先將上開機車停放在側門未上鎖之停車
    棚處，再從右側攀爬踰越大門進入該公司，並徒手將覆蓋水
    溝重達70公斤之鐵板一塊（價值約新台幣1,100 元）滾動至
    側門旁，未及搬上前開機車，即因觸動保全系統警鈴而逃跑
    未遂。嗣於同日5 時50分許，為據報趕往現場之警員，在該
    公司後方圍牆外馬路逮捕跳牆逃跑之丙○○，並於側門旁扣
    得其未得手之鐵板1 塊（已發還）。
二、案經屏東縣警察局內埔分局報告台灣屏東地方法院檢察署檢
    察官偵查起訴及追加起訴。
    理  由
壹、程序方面
一、按除簡式審判程序、簡易程序及第376 條第1 款、第2 款所
    列之罪之案件外，第一審應行合議審判，刑事訴訟法第284
    條之1 定有明文。本件檢察官起訴被告所犯係刑法第306 條
    第1 項之無故侵入建築物罪及第321 條第1 項第2 款之加重
    竊盜罪，屬於刑事訴訟法第376 條第1 款、第2 款所定之罪
    ，依據上開規定，即由本院獨任進行審判程序，合先敘明。
二、按被告以外之人於審判外之陳述雖不符刑事訴訟法第159 條
    之1 至之4 等4 條之規定，而經當事人於審判程序同意作為
    證據，法院審酌該言詞陳述或書面陳述作成時之情況，認為
    適當者，亦得為證據，刑事訴訟法第159 條之5 第1 項定有
    明文。本件被告丙○○對於證人即被害人鉅明股份有限公司
    （下稱鉅明公司）經理甲○○警詢之陳述、證人即警員乙○
    ○製作之偵查報告、屏東縣警察局內埔分局扣押筆錄、扣押
    物品目錄表、贓物認領保管單、現場圖，表示同意做為證據
    （本院卷第42、61頁），本院審酌上開證據資料作成之情況
    ，未見有何不適當之情形，故上開證據資料，依刑事訴訟法
    第159 條之5 第1 項之規定，均得作為證據。
貳、實體方面
一、上開犯罪事實，業據被告丙○○於本院審理時坦承不諱，核
    與證人鉅明公司經理甲○○警詢證述、證人即查獲警員乙○
    ○於本院審理中結證情節相符（本院卷第59至61頁），並有
    偵查報告、扣押物品目錄表、贓物認領保管單、現場照片16
    張、現場圖等附卷可稽，是被告自白核與事實相符，本件事
    證明確，被告犯行應堪認定。
二、核被告所為，係犯刑法第321 條第2 項、第1 項第2 款之踰
    越門扇竊盜未遂罪。公訴意旨雖認被告所為已竊得鐵板，惟
    被告於偵訊及本院訊問時陳稱雖有搬動鐵板，但還沒搬上機
    車就因被人發現而逃走等語（見偵卷第6 頁、本院卷第62頁
    ），且證人甲○○、乙○○均證稱鐵板仍留在現場，偵查報
    告亦指出鐵板留在側門旁，查該鐵板重量甚重，已達70公斤
    ，如非搬上機車，非屬被告徒手可以輕易運離，況被告仍須
    攀爬大門或圍牆始能逃離現場，有卷附照片可參，其自難於
    攀爬當時亦同時攜帶上開鐵板，是被告所為，雖已著手於竊
    盜行為之實施，然僅搬動鐵板至側門旁，即因警方前來而逃
    逸，未生盜取財物之結果，為未遂犯，應依刑法第25條第2
    項規定，按既遂犯之刑度減輕其刑。按毀越門扇而入室行竊
    ，其越入行為即屬侵入住宅，已結合於所犯加重竊盜之罪質
    中，無更行構成侵入住宅罪之理，最高法院著有27年上字第
    1887號判例意旨參照。本件被告踰越大門之行為，已結合於
    加重竊盜罪質中，即加重竊盜罪就此部分業已評價，自無雙
    重評價認其再構成侵入建築物罪之理，況起訴事實亦已敘及
    被告踰越大門侵入鉅明公司之行為，此部分即經起訴，蒞庭
    檢察官另追加刑法第306 條第1 項之無故侵入建築物罪條文
    ，容有未洽，附此敘明。被告前因施用毒品案件，經本院以
    90年度訴字第801 號判處有期徒刑8 月確定，於93年4 月30
    日縮刑期滿執行完畢等情，有臺灣高等法院被告前案紀錄表
    1 份在卷可稽，其於受徒刑之執行完畢，5 年以內故意再犯
    本件有期徒刑以上之罪，為累犯，應依刑法第47條第1 項之
    規定加重其刑。爰審酌被告素行非佳，為圖不勞而獲而犯罪
    ，造成財物損失尚輕，至本院審理始坦承犯行，態度尚可，
    及其犯罪目的、手段等一切情狀，量處如主文所示之刑，並
    諭知易科罰金之折算標準。
據上論斷，應依刑事訴訟法第284 條之1 、第299 條第1 項前段
，刑法第321 條第2 項、第1 項第2 款、第25條第2 項、第47條
第1 項、第41條第1 項前段，判決如主文。
本件經檢察官簡志祥到庭執行職務
中    華    民    國    97    年    10    月    27    日
                  刑事第二庭    法  官  翁世容
以上正本證明與原本無異。
如不服本判決應於收受本判決送達後十日內向本院提出上訴書狀，
其未敘述上訴理由者，並得於提起上訴後十日內向本院補提理由
書狀（均須按他造當事人之人數附繕本）「切勿逕送上級法院」
中    華    民    國    97    年    10    月    27    日
                                書記官  賀燕花
附錄本案論罪科刑法條：
刑法第321條
犯竊盜罪而有左列情形之一者，處六月以上、五年以下有期徒刑
：
一  於夜間侵入住宅或有人居住之建築物、船艦或隱匿其內而犯
    之者。
二  毀越門扇、牆垣或其他安全設備而犯之者。
三  攜帶兇器而犯之者。
四  結夥三人以上而犯之者。
五  乘火災、水災或其他災害之際而犯之者。
六  在車站或埠頭而犯之者。
前項之未遂犯罰之。


司法院資訊處製作；財團法人民間司法改革基金會備份。
